台灣高等法院台中分院刑事判決　　　　96年度上訴字第2744號
上　訴　人　台灣台中地方法院檢察署檢察官
被　　　告　乙○○
上列上訴人因被告毒品危害防制條例案件，不服台灣台中地方法
院96年度訴字第2200號，中華民國96年8月31日第一審判決（起
訴案號：台灣台中地方法院檢察署96年度毒偵字第2807號），提
起上訴，本院判決如下：
    主  文
上訴駁回。
    事實及理由
一、本案經本院審理結果，認第一審判決認事用法及量刑均無不
    當，應予維持，並引用第一審判決書記載之事實、證據及理
    由（如附件）。
二、上訴人即檢察官上訴意旨略以：依法院辦理刑事訴訟案件應
    行注意事項第139條規定，所謂不宜為簡式審判程序者，如
    被告雖就被訴事實為有罪之陳述，但該自白內容是否真實，
    仍有可疑；或被告對於裁判上一罪或數罪併罰之案件，僅就
    部分自白犯罪等情形。從而法院裁定進行簡式審判程序後，
    必以被告全部有罪之判決為限。倘認被告上開有罪之陳述仍
    有疑義或有不宜為有罪實體判決之情形者，自應依刑事訴訟
    法第273條之1第2項撤銷原裁定，改行通常審判程序進行，
    方屬適法。又依上開法條立法理由例示「法院嗣後懷疑被告
    自白是否具有真實性，則基於刑事訴訟重在實現正義與發現
    真實之必要，自以仍依通常程序慎重處理為當…」。簡式審
    判程序，不完全受嚴格證明法則之拘束，亦即不適用傳聞法
    則，關於證據調查次序方法之預定、證據調查請求之限制、
    證據調查之方法、證人鑑定人詰問之方式等，均不須強制適
    用，且審判法院以獨任行之。可知簡式審判程序與通常程序
    ，繁簡及其慎重之程度，原有極大不同。檢察官如已起訴全
    部事實，如法院認定其中一部有無罪、免訴或不受理之情形
    ，即應考量檢察官與被告於訴訟程序中享有完整之訴訟權。
    因此公訴檢察官自有權限請求法院依完整之證據法則及證據
    調查方式進行審理，並請求法院為合議庭之慎重審。否則即
    可能侵害公訴人之訴訟權之完整。又被告於原審審理時供承
    其於96年5月7日晚上施用海洛因一次。準此，則歷經4日，
    被告於同年月11日採尿檢驗，其尿液中之嗎啡、可待因含量
    ，應代謝幾近呈無之狀態。惟被告於96年5月11日21時20分
    採尿之檢驗結果，可待因、嗎啡含量濃度仍各為154ng/ ml
    、2119ng/ml。尤其嗎啡濃度高於閾值之300ng/ml甚多，原
    審漏未審酌，遽認被告所述於96年5月7日晚間後未再施毒品
    為可採，未說明論述之根據，尚有理由不備之違誤云云。(一)
    、查刑事訴訟法第273條之1第1項係規定，除被告所犯為死
    刑、無期徒刑、最輕本刑為三年以上有期徒刑之罪或高等法
    院管轄第一審案件者外，於前條第一項程序（準備程序）進
    行中，被告先就被訴事實為有罪之陳述時，審判長得告知被
    告簡式審判程序之旨，並聽取當事人、代理人、辯護人及輔
    佐人之意見後，裁定進行簡式審判程序。明白規定被告就被
    訴之犯罪事實為有罪之陳述時，法院即可裁定進行簡式審判
    程序，並未規定法院須就被告被訴之犯罪事實，全部為有罪
    之認定，始得裁定改依簡式審判程序進行。因此被告如已就
    被訴犯罪事實全部，為有罪之陳述，法院即可裁定改依簡式
    審判程序進行。不能以嗣後行簡式審判程序時，發現被告部
    分被訴犯行，僅有被告之自白，有犯罪不能證明之情形，而
    謂原裁定改依簡式審判程序進行之程序違法。自是否有不宜
    依簡式程序進行者，自應就己進行之程序是否有不當之情形
    判斷之。本案原審法院於進行準備程序時，被告就被訴事實
    全部為有罪之陳述，原審因合議裁定改依簡式程序進行，嗣
    以被告部分被訴犯行，僅有被告之自白，另無其他證據可資
    補強，因就此部分犯行，以公訴人認與有罪部分有集合犯之
    實質上一罪之關係，不另為無罪之諭知。未撤銷原裁定，改
    依通常程序進行　並無不當。檢察官指摘原審法院未撤銷原
    裁定，改依通常程序進行審判，法院組織不合法，其上訴無
    理由。(二)、又被告96年5月7日晚間施用海洛因以外之被訴施
    用海洛因犯行，如何不能憑被告之自白及96年5月11日採尿
    之檢驗結果證明，已據原審敘明其認定之理由。檢察官仍執
    上詞，指摘原審判決認事不當，其此部分之上訴亦無理由。
    本件檢察官之上訴，應予駁回。
三、據上論斷，應依刑事訴訟法第373條、第368條，判決如主文
    。
本案經檢察官甲○○到庭執行職務。
中　　華　　民　　國　　96　　年　　11　　月　　21　　日
            刑事第九庭  審判長法  官  陳  筱  珮
                              法  官  康  應  龍
                              法  官  趙  春  碧
上列正本證明與原本無異。
如不服本判決應於收受送達後十日內向本院提出上訴書狀，其未
敘述上訴之理由者並得於提起上訴後十日內向本院補提理由書（
均須按他造當事人之人數附繕本）。
                              書記官  胡  美  娟
中　　華　　民　　國　　96　　年　　11　　月　　22　　日
